【裁判字號】    98,上訴,471
【裁判日期】    980227
【裁判案由】    毒品危害防制條例
【裁判全文】
臺灣高等法院刑事判決                 98年度上訴字第471號
    上訴人  臺灣士林地方法院檢察署檢察官
    被  告  甲○○
上列上訴人因被告違反毒品危害防制條例案件，不服臺灣士林地
方法院97年度審訴字第296號，中華民國97年12月10日第一審判
決（起訴案號：臺灣士林地方法院檢察署97年度毒偵字第1945號
）提起上訴，判決如下：
    主  文
上訴駁回。
    事實及理由
壹、本院審理結果，認第一審以被告甲○○觸犯施用第一級毒品
    罪，累犯，判處有期徒刑7月。認事用法及量刑均無不當，
    應予維持，並引用附件第一審判決書記載的犯罪事實、證據
    及理由。
貳、檢察官上訴意旨略以：被告有多次施用毒品的前案紀錄，再
    犯本案，顯見被告前經多次矯治，仍不知悔改，本次犯行所
    處刑度理應高於前次刑期，原審僅判處有期徒刑7 月，實屬
    過輕，請求改判有期徒刑1 年1 月等語。
參、就上訴意旨，補充判決理由如下：
    原判決「審酌刑法第57條所列各款情狀及被告曾經觀察、勒
    戒與強制戒治，仍無法戒除毒癮，又觸犯本案犯行，可認被
    告具有『病患性犯人』特質。於本案，被告僅施用毒品1 次
    ，施用毒品為自戕行為，所生危害非鉅暨坦承犯行等一切情
    狀」認公訴人求處有期徒刑1 年1 月過重，而量處被告有期
    徒刑7 月，已詳述量刑的理由。
    施用毒品者具「病患性犯人」特質，本應施予勒戒治療，機
    構式監禁刑，徒然耗費國家財力、資源，並不能使其戒除毒
    癮。
    施用毒品成癮者，其心癮難以戒絕斷癮，再犯率極高，此由
    被告多次施用毒品前案紀錄得證。施用毒品者無法戒絕毒癮
    ，一再施用，既為施用毒品行為人的特性，且新修正刑法已
    採一罪一罰，對於施用毒品者，每次施用毒品犯行，均分別
    處罰，已足制裁。
    檢察官上訴意旨僅依被告「多次施用毒品的前案紀錄」，即
    認原審量刑過輕，並未全般考量施用毒品犯人的特質與犯罪
    動機、目的等其他情狀，顯有誤會。上訴無理由，應予駁回
    。
肆、適用法律：刑事訴訟法第373 條、第368 條、第364 條。
中    華    民    國    98    年    2     月    27    日
                  刑事第六庭  審判長法  官  林堭儀
                                    法  官  吳淑惠
                                    法  官  郭豫珍
以上正本證明與原本無異。
如不服本判決，應於收受送達後10日內向本院提出上訴書狀，其
未敘述上訴之理由者並得於提起上訴後10日內向本院補提理由書
（均須按他造當事人之人數附繕本）「切勿逕送上級法院」。
                                    書記官  胡勤義
中    華    民    國    98    年    3     月    2     日
附錄：本案論罪科刑法條全文
毒品危害防制條例第10條
施用第一級毒品者，處 6 月以上 5 年以下有期徒刑。
施用第二級毒品者，處 3 年以下有期徒刑。


司法院資訊處製作；財團法人民間司法改革基金會備份。
